臺灣臺中地方法院民事裁定
111年度聲字第201號
聲  請  人  林育汝  
            王柏崴  


相  對  人  聯邦商業銀行股份有限公司

法定代理人  林鴻聯  
上列當事人間聲請停止執行事件，本院裁定如下：
    主     文
聲請駁回。
    理      由
一、按強制執行程序開始後，除法律另有規定外，不停止執行。
    有回復原狀之聲請，或提起再審或異議之訴，或對於和解為
    繼續審判之請求，或提起宣告調解無效之訴、撤銷調解之訴
    ，或對於許可強制執行之裁定提起抗告時，法院因必要情形
    或依聲請定相當並確實之擔保，得為停止強制執行之裁定，
    強制執行法第18條定有明文。所謂必要情形，由法院依職權
    裁量定之，法院為此決定時，應就強制執行法第18條第2 項
    所列程序在法律上是否顯無理由，以及如不停止執行，將來
    是否難於回復執行前之狀態，及倘予停止執行，是否無法防
    止債務人濫行程序以拖延執行，致債權人之權利無法迅速實
    現等各種情形予以斟酌，以資平衡兼顧債務人及債權人雙方
    之利益。於債務人聲明願供擔保時，亦然。非謂債務人以提
    起強制執行法第18條第2 項所列程序為由且聲明願供擔保而
    聲請停止強制執行程序時，法院須一律予以准許（最高法院
    99年度台抗字第973號、98年度台抗字第868號裁定意旨參照
    ）。
二、聲請意旨略以：相對人持以向聲請人強制執行之執行名義為
    本院109年度司執字第57694號債權憑證（下稱系爭債權憑證
    ），其中就民國90年9月27日至105年12月28日之利息請求權
    已罹於消滅時效，且違約金之約定則有過高之情形，相對人
    即不得持系爭債權憑證所示上開利息及違約金部分對聲請人
    強制執行，而有執行名義成立後妨礙債權人請求之事由。聲
    請人復已提起債務人異議之訴，請求撤銷本院111年度司執
    字第2401號強制執行事件（下稱系爭執行事件）之強制執行
    程序，前開利息債務是否罹於時效、違約金約定是否過高，
    即關乎相對人得否對聲請人為強制執行程序，故確有停止系
    爭執行事件之執行程序之必要，爰依強制執行法第18條第2
    項規定聲請准予供擔保停止執行等語。
三、經查，相對人係以系爭債權憑證為執行名義對聲請人聲請強
    制執行，案經本院以系爭執行事件受理，尚未執行終結；又
    聲請人對相對人提起債務人異議之訴，現由本院以111年度
    訴字第1977號事件（下稱系爭訴訟）受理在案等事實，經本
    院依職權調閱系爭執行事件、系爭訴訟等案卷查核無訛。然
    相對人於系爭執行事件聲請執行之債權，包含本金新臺幣（
    下同）224萬152元及其利息與違約金，縱認聲請人所指部分
    利息罹於請求權時效、違約金過高等主張為有理由，亦僅係
    相對人主張之利息債權罹於時效、違約金過高部分，不得向
    聲請人請求，然就本金224萬152元及未逾時效之利息、未過
    高之違約金債權仍得對聲請人為強制執行，聲請人對相對人
    此部分之債權既然存在，且已取得執行名義，倘予停止執行
    ，將影響相對人就本金及得請求之利息及違約金部分對聲請
    人取償之權利，應認本件尚無停止執行之必要。從而，聲請
    人聲請裁定停止系爭執行事件之執行程序，於法不合，自應
    予駁回。
四、據上論結，本件聲請為無理由，爰裁定如主文。
中　　華　　民　　國　　111 　年　　7 　　月　　25　　日
                  民事第二庭    法  官　吳怡嫺
正本係照原本作成。
如不服本裁定應於送達後10日內向本院提出抗告狀，並繳納抗告
費新臺幣1000元。
中　　華　　民　　國　　111 　年　　7 　　月　　25　　日
                                書記官　林佩倫